臺灣臺南地方法院民事判決
108年度訴字第1286號
原      告  陳信全

            黃雅鈴
共      同
訴訟代理人  張禮安律師
被      告  李誌軒

訴訟代理人  鍾慧玲
            張嘉文
被      告  林哲賢

訴訟代理人  林敬智
上列當事人間請求損害賠償事件，經本院於民國109年12月17日
言詞辯論終結，判決如下：
    主      文
被告應連帶給付原告陳信全新臺幣貳拾柒萬貳仟零伍拾捌元，及
自民國一０八年七月十三日起至清償日止，按週年利率百分之五
計算之利息。
原告其餘之訴駁回。
訴訟費用由被告連帶負擔百分之十一，餘由原告負擔。
本判決原告陳信全勝訴部分得假執行。但被告以新臺幣貳拾柒萬
貳仟零伍拾捌元為原告陳信全預供擔保後，得免為假執行。
原告其餘假執行之聲請駁回。
    事實及理由
一、原告起訴主張：
（一）被告李誌軒於民國108年2月27日0時16分許，駕駛車牌號
      碼0000-00號自用小客車（下稱A車），沿臺南市永康區中
      山南路由西往東方向行駛，行至中山南路與新興街之交岔
      路口，欲往北做迴轉，適有被告林哲賢騎乘車牌號碼00-0
      0號大型重機車（下稱B車），沿臺南市永康區中山南路由
      東往西直行至該處，兩車發生碰撞後，B車再與路邊原告
      陳信全所有之攤位及店面（下合稱系爭店面）發生碰撞，
      致原告陳信全所有之系爭店面相關設備毀損，原告陳信全
      亦因目睹車禍，導致發生消化性潰瘍住院，原告黃雅鈴則
      因當場目睹車禍而患有「非特定的焦慮症；有恐慌症的特
      定場所畏懼症」，必須服用精神藥物，不得不終止妊娠。
      被告2人之行為造成原告2人身體上、財產上、精神上受有
      嚴重損失，原告2人自得依民法第184條第1項前段、第185
      條、第191條之2前段、第193條第1項、第195條第1項前段
      、第196條之規定，請求被告2人連帶賠償，原告2人請求
      之金額分述如下：
  １、原告陳信全部分：
  （１）醫療費用：
　　　　原告陳信全因目睹車禍，導致發生消化性潰瘍住院，支
        出醫療費用新臺幣（下同）8,576元。
  （２）系爭店面損害：
　      原告陳信全之系爭店面受有營業成本相關損失376,762
        元、設備損失276,200元、建物維修損失240,703元，及
        其母柯阿春所有之車牌號碼000-000號機車（下稱系爭
        機車）維修損失99,700元，柯阿春已將此部分債權讓與
        原告陳信全，總計受有財產方面等損失共993,365元。
　（３）精神慰撫金：
　      原告陳信全因本件事故住院，並目睹系爭店面慘狀後心
        力交瘁，受有精神上相當之痛苦，原告陳信全兢兢業業
        辛苦地經營系爭店面，投注許多心血，並因此次意外事
        故中所有心血化為烏有，爰向被告2人請求精神賠償500
        ,000元。
  ２、原告黃雅鈴部分：
　（１）醫療費用：
　　　　被告2人違背交通法規，造成原告黃雅鈴當場目睹車禍
        下，受有「病名：非特定的焦慮症；有恐慌症的特定場
        所畏懼症」精神上健康權損害，受有支出醫藥費損害1,
        510元。
　（２）精神慰撫金：
　　　　依臺灣高等法院106年度上易字第493號判決、臺灣高等
        法院花蓮分院93年度上易字第56號判決之見解，原告黃
        雅鈴係因目睹車禍而罹患上開精神疾病需服用藥物，進
        而必須終止妊娠，爰向被告2人請求精神賠償1,000,000
        元。
（二）對被告抗辯之陳述：
  １、本件意外發生事出突然、撞擊嚴重，原告陳信全當下在攤
      販後方目睹到整個意外事故後，就已發生消化性潰瘍等腸
      胃不適之狀況，然其因從事攤販業，意外發生當下除立即
      清理現場外，仍須於隔日後，多次奔走連絡相關廠商來修
      理、估價，其基於把損失降到最低之動機，硬撐身體，方
      拖延病情至同年3月1日就醫（即意外發生後48小時左右）
      ，並不違反從事攤販業工作模式常理，其無過往並無相關
      腸胃病史，倘與本件意外無因果關係，為何其會在意外發
      生後短時間内發生此病？是其係基於急性壓力反應創傷後
      ，方導致消化性胃潰瘍須住院、就醫，奇美醫療財圑法人
      奇美醫院（下稱奇美醫院）並未對其病因來龍去脈徹底了
      解探究下，不具有可信度。原告黃雅鈴當時在攤位後面近
      距離目睹本件車禍，差點被波及，此意外已導致原告黃雅
      鈴每天無法入睡，聽到車聲會莫名恐慌，於密閉空間中也
      會冒出冷汗，經過一段時間私下觀察、無法改善下，方至
      林俞仲身心精神科診所診斷出「係因近距離目睹本件意外
      下造成創傷後壓力症候群」，並持續就醫至今，由林俞仲
      身心精神科診所回函可知，原告黃雅鈴之病況與本件意外
      具有因果關係。
  ２、原證七並非僅為營業淨利，尚包含損害賠償和回復原狀之
      必要費用，是無函詢國稅局關於系爭店面營業額之必要。
      依最高法院106年度台上字第33號判決，被告係有專業責
      任保險理賠人員之協助，並無「完全沒有專業人士協助」
      之問題，且原告並非財力雄厚，兩造間並無資訊、財力間
      不平等之問題，故被告並無民事訴訟法第277條但書規定
      之適用。本件車禍係被告2人先互相碰撞後，B車直接急速
      衝撞進系爭店面，不因招牌而有影響，且依被告林哲賢所
      提之臺南市車輛行車事故鑑定委員會鑑定意見書，原告陳
      信全並無肇事因素，可證原告陳信全並無與有過失。
  ３、被告林哲賢雖年僅20多歲，然其所騎乘之B車係大型重機車
      ，非坊間一般機車，又於本件車禍後另行購買全新昂貴重
      型越野機車，衡情，被告林哲賢之經濟、財產、社會地位
      能力係其父母背後大力支援，其財產清冊情形僅為表像，
      不足以顯示其真實之經濟、社會能力。原告則有2名子女
      和母親需要扶養，參照兩造之社會、經濟地位及生活情況
      ，原告就精神賠償請求實無過高情形等語。　　　　
（三）並聲明：
　１、被告應連帶給付原告陳信全1,501,941元，及自起訴狀繕本
      送達之翌日起至清償日止，按週年利率百分之5計算之利
      息。
　２、被告應連帶給付原告黃雅鈴1,001,510元，及自起訴狀繕本
      送達之翌日起至清償日止，按週年利率百分之5計算之利
      息。
　３、願供擔保，請准宣告假執行。
二、被告方面：
（一）被告李誌軒則以：對於原告主張之本件車禍發生經過不爭
      執。依奇美醫院109年2月12日（109）奇醫字第0654號函
      檢附病情摘要所載，原告陳信全罹患消化性潰瘍與目睹車
      禍並無關係。依林俞仲身心精神科診所109年2月17日（10
      9）林俞仲身心精神科診所醫字第0001號函之說明，原告
      黃雅鈴曾於106年9月13日至107年5月11日因恐慌症就醫，
      且醫師並未刻意詳細詢問原告黃雅鈴是否在108年2月27日
      車禍前全無焦慮失眠症狀，及是否焦慮失眠全為目睹車輛
      撞入店内事件才發生，則原告黃雅鈴原患有之恐慌症是否
      已康復，仍有待專業醫師判斷，原告黃雅鈴主張其因目睹
      車禍造成精神焦慮失眠，應與車禍無關，被告認為原告主
      張無理由。原告所提原證七第1頁營業損失並無相關單據
      以資證明，原證七第2頁交通費6,000元亦係原告自行開立
      ，被告均爭執之。對於原告主張受有免洗餐具1,069元之
      損害不爭執，亦不請求折舊。對於系爭機車之估價單不爭
      執，但應予折舊。對於訴外人全國餐飲設備回覆「原告添
      購油炸機1台15,000元及一米水槽3,000元」，被告無意見
      ，但應予折舊。對於訴外人羣嘉電料行回覆「原告添購抽
      送風機2台，總價13,000元」，被告無意見，但應予折舊
      。對於安泰電器行開立之冰箱估價單沒有意見，但應予折
      舊。對於訴外人泳泰不動產有限公司之估價單沒有意見，
      但鐵捲門目測使用年份已超過5年，且事故發生時為營業
      中鐵捲門開啟之狀態，理應受損為側邊之軌道，損害賠償
      應以修復為主，原告提出整座更新顯無理由，若是整座更
      新後折舊，被告不爭執。對於訴外人詠新創意廣告工作室
      之估價單沒有意見，但應予折舊等語，資為抗辯。並聲明
      ：１、原告之訴駁回。２、如受不利判決，願供擔保請准宣
      告免為假執行。　　　
（二）被告林哲賢則以：對於原告主張之本件車禍發生經過不爭
      執，但原告違規在路肩設置廣告招牌並擺設攤位，應與有
      過失，其餘引用被告李誌軒上開抗辯等語，資為抗辯。並
      聲明：１、原告之訴駁回。２、如受不利判決，願供擔保請
      准宣告免為假執行。
三、本院得心證之理由：
（一）原告主張：被告李誌軒於108年2月27日0時16分許，駕駛A
      車沿臺南市永康區中山南路由西往東方向行駛，行至中山
      南路與新興街之交岔路口（下稱系爭交叉路口），欲往北
      做迴轉，適有被告林哲賢騎乘B車，沿臺南市永康區中山
      南路由東往西直行至該處，雙方未注意以致兩車發生碰撞
      後，B車再與路邊原告陳信全所有之系爭店面發生碰撞，
      致原告陳信全所有之系爭店面相關設備毀損乙情，業據其
      提出道路交通事故現場圖、道路交通事故初步分析研判表
      、道路交通事故照片黏貼紀錄表、現場照片各1份為證（
      見本院108年度新調字第155號卷〈下稱本院調字卷〉第27至
      48頁），且為被告2人所不爭執，堪信原告此部分主張係
      屬真實。據上，被告李誌軒本應注意汽車迴車前，應暫停
      並顯示左轉燈光或手勢，看清無來往車輛，並注意行人通
      過，始得迴轉，且客觀上並無不能注意之情事，卻疏未注
      意來往車輛，被告林哲賢則本應注意行車時速不得超過50
      公里及車前狀況，且客觀上並無不能注意之情事，卻超速
      行駛且疏未注意車前狀況，致發生本件車禍，造成系爭店
      面相關設備受損，是堪認被告2人對於本件事故之發生均
      具有過失，且與系爭店面相關設備受損結果間，具有相當
      因果關係，被告2人自應負損害賠償責任。
（二）按因故意或過失，不法侵害他人之權利者，負損害賠償責
      任；數人共同不法侵害他人之權利者，連帶負損害賠償責
      任；汽車、機車或其他非依軌道行駛之動力車輛，在使用
      中加損害於他人者，駕駛人應賠償因此所生之損害，民法
      第184條第1項前段、第185條第1項前段、第191條之2前段
      定有明文。次按不法毀損他人之物者，被害人得請求賠償
      其物因毀損所減少之價額；負損害賠償責任者，債權人得
      請求支付回復原狀所必要之費用，以代回復原狀；損害賠
      償，除法律另有規定或契約另有訂定外，應以填補債權人
      所受損害及所失利益為限，民法第196條、第213條第3項
      、第216條分別定有明文。所謂因毀損所減損之價額得以
      修復費用為估定之標準，但以必要者為限，如修理材料以
      新品換舊品，應予折舊（最高法院77年第9次民事庭會議
      決議參照）。再按當事人主張有利於己之事實者，就其事
      實有舉證之責任，民事訴訟法第277條前段定有明文。又
      民事訴訟如係由原告主張權利者，應先由原告負舉證之責
      ，若原告先不能舉證，以證實自己主張之事實為真實，則
      被告就其抗辯事實即令不能舉證，或其所舉證據尚有疵累
      ，亦應駁回原告之請求。茲就原告2人上揭請求賠償是否
      准許，分述如下：
　１、原告陳信全部分：
　（１）醫療費用部分：
　　　　原告陳信全主張：其因目睹車禍，導致發生消化性潰瘍
        住院，支出醫療費用8,576元云云，為被告所爭執，並
        辯陳：原告陳信全罹患消化性潰瘍與目睹車禍並無關係
        等語。關於原告陳信全罹患消化性潰瘍是否與目睹車禍
        有關乙節，經本院函詢奇美醫院，該院以109年2月12日
        （109）奇醫字第0654號函檢附病情摘要回復本院謂：
        消化性潰瘍發生原因與目睹車禍應無關係等語（見本院
        卷第117至119頁），原告復未提出其他證據以實其說，
        是堪認原告陳信全此部分請求係屬無據，不應准許。
  （２）關於系爭店面損害部分：
　　　　原告陳信全主張：系爭店面受有營業成本相關損失376,
        762元、設備損失276,200元、建物維修損失240,703元
        ，及其母柯阿春所有之系爭機車維修損失99,700元，柯
        阿春已將此部分債權讓與原告陳信全，總計受有財產方
        面等損失共993,365元乙節，為被告所爭執，並以前詞
        置辯，原告陳信全就此部分主張，雖已提出免用統一發
        票收據、羣嘉電料行報價單、出貨單、全國餐飲設備估
        價單、安泰電器行估價單、詠新創意廣告工作室估價單
        、泳泰不動產有限公司報價單、耀興機車行維修估價單
        各1份為證（見本院調字卷第59至75頁），惟其中金額3
        63,443元、6,000元之免用統一發票收據係原告陳信全
        經營之系爭店面所開立，而無其他相關單據可資證明，
        實難據之為有利於原告之認定。另被告對於免洗餐具1,
        069元之部分不爭執，亦不請求折舊，該部分原告陳信
        全自得請求賠償；其餘損害部分則請求折舊，本院審酌
        原告陳信全係於101年3月27日先在中華路口與中山南路
        口經營店面，嗣於101年10月7日搬遷至永康區中山南路
        2號經營系爭店面（見本院卷第389、390頁），可見系
        爭店面內之相關設備應於101年10月7日即已開始使用，
        迄至108年2月27日本件車禍發生時，已使用6年5月，揆
        諸上開說明，應依平均法扣除折舊。本院審酌泳泰不動
        產有限公司開立報價單所載施工項目與固定資產耐用年
        數表中房屋附屬設備項目之給水、排水、電氣、自動門
        設備或其他細目較相似，故認定耐用年數為10年，另該
        公司陳稱總金額240,290元（計算式：86,290＋154,000＝
        240,290）中，工資占3分1，其餘為料錢等語（見本院
        卷第267頁），則此部分材料折舊後為66,747元（計算
        式如附表一所示），原告陳信全得請求146,844元【計
        算式：（240,290÷3）＋66,747＝146,844；元以下4捨5入
        】。本院審酌全國餐飲設備開立估價單所載項目與固定
        資產耐用年數表中食品製造設備項目之其他食品製造設
        備細目較相似，故認定耐用年數為7年，另該公司陳稱
        總金額199,500元中，工資占百分之15，其餘百分之85
        為料錢等語（見本院卷第269頁），則此部分材料折舊
        後為33,562元（計算式如附表二所示），原告陳信全得
        請求63,487元【計算式：（199,500×0.15）＋33,562＝63
        ,487）】。本院審酌詠新創意廣告工作室開立估價單所
        載項目與固定資產耐用年數表中其他機械及設備項目之
        器具（含生財器具）細目較相似，故認定耐用年數為5
        年，另該公司陳稱總金額32,700元中，工資占百分之40
        ，其餘為料錢等語（見本院卷第271頁），則此部分折
        舊後，原告陳信全得請求16,350元【計算式：（32,700
        ×0.4）＋（32,700×0.6÷〈5＋1〉）＝16,350；元以下4捨5入
        】。本院認定安泰電器行開立估價單所載項目（兩門大
        冰箱）之耐用年數應與冷暖氣相同，故為5年，另該店
        家陳稱總金額31,000元中，工資為1,000元，其餘30,00
        0元為料錢等語（見本院卷第273頁），則此部分折舊後
        ，原告陳信全得請求6,000元【計算式：1,000＋（30,00
        0÷〈5＋1〉）＝6,000】。本院認定羣嘉電料行開立估價單
        所載項目（抽送風機）之耐用年數應與抽水機相差無幾
        ，故為5年，另該店家陳稱總金額13,000元均為料錢等
        語（見本院卷第275頁），則此部分折舊後，原告陳信
        全得請求2,167元（計算式：13,000÷〈5＋1〉＝2,167；元
        以下4捨5入）。依固定資產耐用年數表所載，系爭機車
        之耐用年數為3年，另耀興機車行陳稱總金額99,700元
        中，工資占百分之15等語（見本院卷第277頁），則此
        部分折舊後，原告陳信全得請求36,141元【計算式：（
        99,700×0.15）＋（99,700×0.85÷〈3＋1〉）＝36,141；元以
        下4捨5入】。據上，原告陳信全就系爭店面損害部分共
        計得請求被告連帶賠償272,058元（計算式：1,069＋146
        ,844＋63,487＋16,350＋6,000＋2,167＋36,141＝272,058）
        ，逾此部分，則屬無據。
　（３）精神慰撫金部分：
　　　　原告陳信全主張：其因目睹系爭店面慘狀後心力交瘁，
        受有精神上相當之痛苦，爰請求精神上損害賠償500,00
        0元云云，然按侵權行為損害賠償，得請求非財產上之
        損害者，以「不法侵害他人之身體、健康、名譽、自由
        、信用、隱私、貞操，或不法侵害其他人格法益而情節
        重大者」為限（民法第195條第1項前段規定參照）；本
        件被告2人發生本件車禍，造成原告陳信全經營之系爭
        店面受有損害，係屬侵害原告陳信全之財產權，不符上
        揭得請求非財產上損害之要件，是原告陳信全請求精神
        上損害賠償部分，與法自屬不合。
  ２、原告黃雅鈴部分：
　　　原告黃雅鈴主張：其因目睹車禍，受有「病名：非特定的
      焦慮症；有恐慌症的特定場所畏懼症」精神上健康權損害
      ，受有支出醫藥費損害1,510元，且需服用精神藥物，進
      而必須終止妊娠，爰向被告2人請求精神賠償1,000,000元
      云云，為被告所爭執，並以前詞置辯。經查，原告黃雅鈴
      患有上開精神疾病，且為服用治療上揭精神病藥物而必須
      終止妊娠乙節，雖經原告黃雅鈴提出林俞仲身心精神科診
      所診斷證明書為證（見本院調字卷第53頁），並分別經林
      俞仲身心精神科診所109年2月17日（109）林俞仲身心精
      神科診所醫字第0001號、葉能貴婦產科診所109年11月17
      日函覆本院在卷（見本院卷第121、371頁），然上揭林俞
      仲身心精神科診所函亦另謂：原告黃雅鈴曾於106年9月13
      日至107年5月11日至診所就診，當時診斷為恐慌症，其後
      中斷未再於該診所就診，直至108年3月29日又至該診所就
      診，其症狀為焦慮、失眠及對戶外煞車聲音變得敏感、淺
      眠、煩躁感，並描述當時之恐懼經驗，出現車禍場景重現
      的意念，及想到相關事件連帶產生高度焦慮反應，故推估
      原告黃雅鈴疾病症狀應與目睹車輛撞入店面有關，惟108
      年3月29日原告黃雅鈴就診當時，醫師並未刻意詳細詢問
      原告黃雅鈴是否在108年2月27日車禍前全無焦慮失眠症狀
      ，及是否焦慮失眠全為目睹車禍撞入店內事件才發生，若
      需詳細確定車禍對其焦慮之影響程度，建議再安排精神鑑
      定之等語（見本院卷第121頁）；又酌以原告黃雅鈴係於1
      08年5月8日至葉能貴婦產科診所檢查時發現業已懷孕6週
      乙節，亦經上揭葉能貴婦產科函復在卷，是原告黃雅鈴於
      本件事故發生時顯然尚未懷孕，則原告黃雅鈴所稱精神疾
      病及終止妊娠之結果是否均與本件車禍有關，並非全然無
      疑。再按就涉及第三人受害，因原告目睹或耳聞被害經過
      ，或原告與該第三人具有一定之親密關係，以致原告因第
      三人被害事件，發生精神崩潰或其他精神上之痛苦，英美
      法稱之「emotionaldistress」，我國學者或稱之「情緒
      悲痛」，或稱之「損害延伸作用」；英美法就此種損害得
      否請求賠償，早期採取否定立場，其後雖演變為肯定見解
      ，但基於情緒悲痛可能相當短暫而微不足道，且容易偽裝
      ，易導致詐欺性請求，而單一事件可能導致多人情緒悲痛
      ，行為人之責任將過重等理由，英美法採取若干標準，限
      制此種請求之成立，即原告之精神上痛苦，必須相當嚴重
      性，且必須伴隨身體之傷害、接觸或受傷害之威脅，或與
      直接被害人間具有親密之關係；據此，可知第三人因目睹
      或聞悉他人受損害事實，因而受驚嚇刺激而致健康受損時
      能否請求賠償，不宜絕對予以肯定或全部加以否定，蓋絕
      對予以否肯定，難免增加加害人之負擔，而全部加以否定
      ，對受損害之人實殊不利，為權衡兩者利益，應斟酌第三
      人受驚嚇刺激之可能性及加害人過失之程度，決定第三人
      得否請求賠償；是考量情緒上痛苦，常僅為人類之短暫或
      主觀反應，而本件原告黃雅鈴目睹之情節為原告陳信全之
      財產權遭到被告駕車疏忽肇事侵害，則其當時縱受有驚嚇
      ，衡情尚難認此種精神上傷害得以長久持續存在，且慮及
      原告黃雅鈴於106、107年間即患有恐慌症，本較一般人更
      容易對外界環境之變化產生情緒反應，其縱有精神上傷害
      ，客觀上亦難認為被告2人所得預見，則原告黃雅鈴主張
      被告2人應對其精神上及支出醫療費用之損害，負連帶侵
      權行為損害賠償責任，應屬無據。
（三）又被告林哲賢雖另辯稱：原告違規在路肩設置廣告招牌並
      擺設攤位，本件事故其應與有過失云云，惟按民法第217
      條所謂損害之發生或擴大，被害人與有過失云者，係指被
      害人苟能盡善良管理人之注意，即得避免其損害之發生或
      擴大，乃竟不注意，致有損害發生或擴大之情形而言，是
      與固有意義之過失，以違反法律上注意義務為要件者，屬
      尚有間（最高法院70年度台上字第375號裁判要旨參照）
      ；又民法第217條所謂被害人與有過失，必須其行為與加
      害人之行為，為損害之共同原因，而其過失行為並為有助
      成損害之發生或擴大之行為者，始屬相當（最高法院74年
      度台上字第342號裁判要旨參照）。查本件事故係肇因於
      被告李誌軒於上揭時間駕駛A車行駛至系爭交岔路口處，
      欲往北做迴轉，適有被告林哲賢騎乘B車，沿臺南市永康
      區中山南路由東往西直行至該處，雙方未注意以致兩車發
      生碰撞並因而損及原告陳信全財產乙節，業如前述，而原
      告陳信全在路肩設置廣告招牌並擺設攤位雖係屬違規，然
      該行為顯與車禍之發生並無相當因果關係，是自難認其就
      本件事故之發生與有過失，臺南市車輛行車事故鑑定委員
      會108年12月31日南市交鑑字第1081525633號函所附之鑑
      定意見書謂：「陳信全無肇事因素（招牌佔用路肩，有違
      規定）」等語（見本院卷第261、263頁），即同斯旨，是
      被告林哲賢之上揭辯詞，自不足採。
（四）再按給付無確定期限者，債務人於債權人得請求給付時，
      經其催告而未為給付，自受催告時起，負遲延責任。其經
      債權人起訴而送達訴狀或依督促程序送達支付命令，或為
      其他相類之行為者，與催告有同一之效力，民法第229條
      第2項定有明文。又遲延之債務，以支付金錢為標的者，
      債權人得請求依法定利率計算之遲延利息；應負利息之債
      務，其利率未經約定，亦無法律可據者，週年利率為百分
      之5，民法第233條第1項前段及第203條亦分別定有明文。
      是原告陳信全請求自起訴狀繕本送達被告2人之翌日即108
      年7月13日起至清償日止，按週年利率百分之5計算之利息
      ，自無不合，應予准許。
四、綜上所述，原告陳信全本於侵權行為損害賠償之法律關係，
    請求被告2人連帶賠償272,058元，及自108年7月13日起至清
    償日止，按週年利率百分之5計算之利息，為有理由，應予
    准許，逾此範圍之請求，則無理由，不應准許；原告黃雅鈴
    請求被告2人連帶賠償1,001,510元及法定遲延利息，則屬無
    據，應予駁回。
五、又本件事證已臻明確，兩造其餘攻擊防禦方法及舉證，與本
    判決結果不生影響，自無另逐一論列之必要，併予敘明。
六、末按各當事人一部勝訴、一部敗訴者，其訴訟費用，由法院
    酌量情形，命兩造以比例分擔或命一造負擔，或命兩造各自
    負擔其支出之訴訟費用；共同訴訟人因連帶或不可分之債敗
    訴者，應連帶負擔訴訟費用，民事訴訟法第79條、第85條第
    2項分別定有明文。據此，爰依兩造勝敗程度酌定訴訟費用
    負擔比例如判決第3項所示。又本件原告陳信全勝訴部分所
    命被告給付之金額未逾500,000元，應依民事訴訟法第389條
    第1項第5款規定，依職權宣告假執行，原告陳信全聲請願供
    擔保宣告假執行，即無必要；併依被告聲請宣告被告預供擔
    保，得免為假執行。至原告敗訴部分，其假執行之聲請即失
    所附麗，應予駁回。
據上論結，本件原告之訴為一部有理由，一部無理由，依民事訴
訟法第79條、第85條第2項、第389條第1項第5款、第392條第2項
，判決如主文。
中　　華　　民　　國   109    年    12    月    31    日
                  民事第二庭  法  官  王參和
以上正本係照原本作成。
如不服本判決，應於判決送達後20日內，向本院提出上訴狀並表
明上訴理由，如於本判決宣示後送達前提起上訴者，應於判決送
達後20日內補提上訴理由書（須附繕本）。
如委任律師提起上訴者，應一併繳納上訴審裁判費。
中　　華　　民　　國　　110 　年　　1 　　月　　4 　　日
                              書記官  程伊妝